最高法院刑事裁定
111年度台抗字第1531號
抗  告  人  姚廷鈺                    




上列抗告人因違反毒品危害防制條例等罪案件，不服臺灣高等法
院臺中分院中華民國111年9月21日定其應執行刑之裁定（111年
度聲字第1774號），提起抗告，本院裁定如下：
    主  文
抗告駁回。
    理  由
一、按裁判確定前犯數罪者，併合處罰之；數罪併罰，分別宣告
    多數有期徒刑者，於各刑中之最長期以上，各刑合併之刑期
    以下，定其刑期，但不得逾30年，刑法第50條第1項前段、
    第51條第5款分別定有明文。次按刑事訴訟法第370條第2項
    、第3項，已針對第二審上訴案件之定應執行刑，明定有不
    利益變更禁止原則之適用；而分屬不同案件之數罪併罰有應
    更定執行刑之情形，倘數罪之刑，曾經定應執行刑，再與其
    他裁判宣告之刑定應執行刑時，在法理上亦同受此原則之拘
    束。亦即，另定之執行刑，其裁量所定之刑期，不得較重於
    前定之執行刑加計後裁判宣告之刑或所定執行刑之總和。數
    罪併罰定應執行刑之案件，係屬法院自由裁量之事項，法院
    所為刑之酌定如未逾越上開規定之外部性界限、定應執行刑
    之恤刑目的及不利益變更禁止原則，即不得任意指為違法或
    不當。
二、本件抗告人即受刑人姚廷鈺所犯如原裁定附表（下稱附表）
    所示各罪，分別經臺灣臺中地方法院、原審法院判處罪刑確
    定在案。原審因認檢察官依抗告人請求所為之聲請為正當，
    經審酌抗告人所犯如附表所示各罪之犯罪態樣（附表編號1
    為持有第二級毒品，編號4為販賣第二級毒品，其餘均為販
    賣第三級毒品，責任非難重複性高）、時間間隔（民國98年
    4月至100年2月）、侵害法益，暨先前曾定應執行刑之情形
    （編號1至4部分曾定應執行有期徒刑7年10月確定；編號5至
    8部分曾定應執行有期徒刑6年6月確定），及抗告人以書面
    陳述之意見等情，而為整體評價，定其應執行刑為有期徒刑
    10年4月。經核其裁量所定之刑期，並未逾法定範圍，且較
    附表編號1至8所示之罪先前曾定之應執行刑總和有期徒刑14
    年4月，復已再減去4年，既未逾越法律規定之外部界限，復
    已給予相當之恤刑，而無濫用職權之情形，經核於法尚無不
    合。抗告意旨泛執其為初犯，犯罪情節及犯罪所得，均較低
    於大毒梟，其與父親均為獨子，有賴其出監後傳宗接代，及
    犯後已痛改前非，未再有其他不法行為等情，請求重新寬定
    其應執行刑云云。係憑其個人之說詞，對原審裁量職權之合
    法行使，任為指摘，並非就原裁定究有何違法或不當而為具
    體指摘，核其抗告，為無理由，應予駁回。
據上論結，應依刑事訴訟法第412條，裁定如主文。
中　　華　　民　　國　　111 　年　　12　　月　　1 　　日
                  刑事第二庭審判長法　官  林勤純
                                  法　官  王梅英
                                  法　官  蔡新毅
                                  法　官  黃斯偉
                                  法　官  吳秋宏
本件正本證明與原本無異
                                  書記官  王麗智
中　　華　　民　　國　　111 　年　　12　　月　　7 　　日